臺灣宜蘭地方法院交通法庭裁定　　　　　　　　　　　九十一年度交聲字第一九號
　　移
　　受處分人即
　　異　議　人　甲○○
右列受處分人因違反道路交通管理處罰條例案件，對於交通部公路局臺北區監理所宜
蘭監理站民國九十年十二月廿一日所為之處分（原處分案號：宜警交字第第0000
000號），聲明異議，本院於九十一年二月十九日以九十一年度交聲字第十九號裁
定後，異議人不服提起抗告，本院裁定如左：
    主  文
原裁定撤銷。
異議駁回。
    理  由
一、抗告意旨略以：受處分人即異議人於民國九十年十二月廿五日無故接獲交通部公
    路局臺北區監理所宜蘭監理站寄發之違反道路交通管理事件裁決書，稱異議人於
    八十八年六月廿九日七時三十二分許有違規行為。惟因事隔已久，且違規舉發通
    知單上並無異議人簽名，而為「拒簽」狀態，是無證據可資證明異議人確有違規
    情事，爰請撤銷該處分以維權益。且異議人於九十年十二月廿五日接獲該站掣開
    之裁決書後，旋於同年月廿八日向該站提出申訴，嗣經該站再以九十一月一月八
    日以九０北監宜字第九０二七九九四號函覆後，異議人即於同年月廿五日向本院
    提出異議。從而，異議人提出異議之時間，並無違反道路交通管理處罰條例第八
    十七條第一項之規定等語。
二、本院經審核後，認為異議人抗告部分有理由，核與卷附交通部公路局臺北區監理
    所宜蘭監理站九十一年一月八日九０北監理字第九０二七九九號函相符一致，爰
    依法將本院九十一年二月十九日所為之裁定撤銷，合先敘明。
三、按違反道路交通管理事件統一裁罰標準及處理細則第十一條第一項第一款規定：
    行為人有本條例之情形者，應填製舉發違反道路交通管理事件通知單（以下簡稱
    通知單），並於被通知人欄予以勾記，其通知聯依下列規定辦理：一、當場舉發
    者，應填記駕駛人或行為人姓名、性別、出生年月日、地址、身分證統一號碼及
    車主姓名、地址、車牌號碼、車輛種類。被查獲之駕駛人或行為人為受處分人時
    ，應將該通知單填記後交付該行為人簽名或蓋章收受之；拒絕簽章者，並記明其
    事由，視為已收受。
四、經查：
  (一)本件受處分人即異議人甲○○於八十八年六月廿九日十七時三十二分駕駛車牌號
    碼Ｇ五─四０二七號張文賢所有之自用小客車行經臺九線蘭陽橋北端往凱旋路方
    向時，因闖紅燈左轉遭警當場攔停並掣發舉發違反道路交通管理事件通知單等情
    ，有警製舉發違反道路交通管理事件通知單一紙在卷可稽。
  (二)異議人甲○○與車牌號碼Ｇ五─四０二七號自用小客車車主張文賢間係屬父子關
    係，案發時間乃任職於宜蘭縣政府，平日上下班均行經違規路段。該部自用小客
    車係異議人及其他家人共用狀態，行車執照則係置於車內等情，業據異議人及證
    人張文賢到庭證述明確。又卷附舉發違反道路交通管理事件通知單內所載之異議
    人姓名、身分證號碼、出生年月日、住所等個人資料，亦經異議人當庭核對表示
    無誤，而異議人之身分證前無遺失抑或借予他人使用等情，則據異議人到庭指陳
    屬實。是總合前陳之本件違規時間、違規地點、違規車輛之使用情況及舉發違反
    道路交通管理事件通知單內所載各項正確無誤之異議人個人資料，均與異議人息
    息相關之情，及掣單舉發之員警與異議人並非熟識，更無怨懟或過節存在，衡情
    難謂有何設詞誣陷之理，要徵本件舉發違規事件有何與法相悖之處。
  (三)末以，交通警員掣單舉發違反道路交通管理處罰條例所列之違規事實，本質上為
    行政處分，係公務員基於職務上權力，依法就特定之具體事件所為具公法上效果
    之單方行政行為，基於公務員為公法上行為具有公信力之原則，該行政處分當可
    被推定為真正，其據以依法處分之事實認定亦為正確無誤，此項公信原則，乃立
    法者賦予行政機關制定違反道路交通事件統一裁罰標準及處理細則，使執勤警員
    得當機處分（如該細則第二十三條），以達維護交通秩序及安全之行政目的。反
    之，若謂公務員一切行政行為均需預留證據以證其實，則國家行政勢必窒礙難行
    。職是之故，刑事訴訟法就犯罪證據有關之規定中，與屬行政秩序罰之交通違規
    裁罰本旨不合之部分，自不在準用之列。況本件交通員警係當場攔停違規之自用
    小客車，且在駕駛人拒絕簽名收受時，依法於收受通知聯者簽章處記名「拒簽」
    事實，是本件交通員警依法掣單舉發，過程顯臻明確且合法，本無另再拍照佐證
    之必要。異議人僅以：並無遭警攔停開單舉發及拒絕簽收違規單據等語置辯，而
    無提出其他確切可得調查之證據予以證明舉發員警所為之舉發行為係屬錯誤抑或
    有何違法之處，而本院經調查可得之一切證據，及綜憑證人證言、證物後，堪認
本件員警掣單舉發異議人之違規行為，係屬與法有據，且係基於其等維護交通秩
    序、安全職責所為之舉發，異議人因在違規地點闖紅燈左轉遭警掣單舉發，原處
    分機關亦援引首揭規定，裁處異議人罰鍰新臺幣三千六百元，並記違規點數三點
    ，核無不當。本件異議為無理由，應予駁回。
據上論斷，應依道路交通案件處理辦法第十九條，裁定如主文。
中      華      民      國      九十一      年      七      月    十    日
                                臺灣宜蘭地方法院交通法庭
                                          法  官  陳  嘉  年
右正本證明與原本無異。
如不服本裁定，應於裁定送達後五日內向本院提出抗告狀。( 應附繕本 )
                                          書記官  詹  玉  惠
中      華      民      國      九十一      年      七      月    十二  日
